---
title: "Produits Phytosanitaires"
author: "DRISSI Jihane"
date: "24 avril 2018"
output:
  html_document: default
  pdf_document: default
---
#Volume BNVD cohérent avec Pk ?
```{r, warning=FALSE, message=FALSE, include=TRUE}
load("Data_IFT_PK.rda")
load("IFT_PK.rda")
load("carte.rda")
load("carte2.rda")
load("quanti.rda")
load("Indice_Shannon.rda")
load("quanti.rda")

library(plotly)
library(sp)
library(stringr)
library(ggplot2)

```

#Volume BNVD cohérent avec Pk ?
##Histogramme du rapport entre quantité BNVD et quantité PK
```{r, message=FALSE , warning=FALSE, fig.width=8, fig.height=7 , fig.align = "center", include=FALSE}
plot_ly(x = ~ log(quanti$rapport_bnvd_pk), type = "histogram")%>%
  layout(title= "Histogramme Rapport Quantite BNVD/PK")
```

```{r, message=FALSE , warning=FALSE, fig.width=8, fig.height=7 , fig.align = "center"}
p<-ggplot(quanti, aes(rapport_bnvd_pk)) + 
geom_histogram(binwidth = 0.2, fill="#3399CC") + 
scale_x_log10() + theme_bw() +
geom_vline(data=quanti, aes(xintercept=mean(rapport_bnvd_pk, na.rm=T), color = "Mean"),
             linetype="dashed", size=0.5, show_guide=T) +
geom_vline(data=quanti, aes(xintercept=median(rapport_bnvd_pk, na.rm=T), color = "Median"),
             linetype="dashed", size=0.5, show_guide=T) + 
geom_vline(data=quanti, aes(xintercept=1, color = "Quantite Egale"),
             linetype="line", size=0.5, show_guide=T) +
scale_color_manual("Statistics", values = c("Mean" = "red", "Median" = "green", "Quantite Egale" = "#CC33FF")) 
ggplotly(p)
```



**La moyenne: 2.76** <br/>
**La mediane: 1.16** <br/>
**1er quartile: 0.94** <br/>
**3eme quartile: 1.58** <br/>  


##Repartition des quantites BNVD et Pk 
```{r, message=FALSE , warning=FALSE, fig.width=12, fig.height=6 , fig.align = "center"}
 plot_ly(
     quanti, x = ~quantite_pk, y = ~quantite_bnvd,
     text = ~paste("Categorie: ", Fonction, '<br>Quantite BNVD:', quantite_bnvd),
       size = ~quantite_bnvd, color= ~Fonction , colors = "Set1"
 )%>%
  layout(title= "Nuage de points BNVD et PK")
```


#Indice de Frequence de Traitement IFT
##Histogramme du l'IFT calculé à partir de PK
```{r, warning=FALSE, fig.width=8, fig.height=7 , fig.align = "center", include=FALSE}
plot_ly(x = ~ log(Data_IFT_PK$IFT), type = "histogram")%>%
  layout(title= "Histogramme de IFT PK")
```

```{r, warning=FALSE, fig.width=8, fig.height=7 , fig.align = "center"}
p<-ggplot(Data_IFT_PK, aes(IFT)) + 
geom_histogram(binwidth = 0.1, fill="#3399CC") + 
scale_x_log10() + theme_bw()
ggplotly(p)
```

##Repartition de l'IFT de chaque produit pour chaque region triés par mediane
```{r, warning=FALSE , fig.width=12, fig.height=6 , fig.align = "center"}
dat <- Data_IFT_PK[which(Data_IFT_PK$CODE_REG=="00"),]
dat$Nom.du.produit<- as.factor(dat$Nom.du.produit)
oind <- order(as.numeric(by(-(dat$IFT), dat$Nom.du.produit, median)))    
dat$Nom.du.produit <- ordered(dat$Nom.du.produit, levels=levels(dat$Nom.du.produit)[oind]) 
plot_ly(dat, x = ~Nom.du.produit, y = ~IFT, color = ~Fonction, type = "box") %>%
     layout(boxmode = "group")
```

##Repartition de l'IFT par produit et par espece 
```{r, warning=FALSE, fig.width=12, fig.height=6 , fig.align = "center", message=FALSE}
dat <- Data_IFT_PK[which(Data_IFT_PK$CODE_REG!="00"),]
dat$PHYTOPROD<- as.factor(dat$PHYTOPROD)
oind <- order(as.numeric(by(-(dat$IFT), dat$PHYTOPROD, median)))    
dat$PHYTOPROD <- ordered(dat$PHYTOPROD, levels=levels(dat$PHYTOPROD)[oind]) 

p <- ggplot(dat, aes(x=PHYTOPROD, y=IFT,fill=Fonction))+
     geom_boxplot()+
     facet_wrap(~ESPECE,  scale="free")+
   
     theme(axis.text.x=element_text(angle=-90, vjust=0.4,hjust=1))
 
ggplotly(p)
```

##Repartition de l'IFT de chaque categorie pour chaque espece _ pk
###Distribution des IFT des différents produits par espèce et par catégorie de produits sur l'ensemble de la France ?
```{r, warning=FALSE, fig.width=12, fig.height=6 , fig.align = "center", message=FALSE}

dat<- Data_IFT_PK[which(Data_IFT_PK$CODE_REG =="00"),]
p <- ggplot(dat, aes(x=Fonction, y=IFT,fill=ESPECE))+
     geom_boxplot()+
     facet_grid(.~ESPECE ,  scale="free")+
     labs(x="X (binned)")+
     theme(axis.text.x=element_text(angle=-90, vjust=0.4,hjust=1))
 
ggplotly(p)
```

###variations des IFT suivant les régions par espèce et par catégorie de produits

```{r, warning=FALSE, fig.width=12, fig.height=6 , fig.align = "center", message=FALSE}
dat<-IFT_PK[which(IFT_PK$NOM_REG !="FR"),]
p <- ggplot(dat, aes(x=Fonction, y=IFT,fill=ESPECE))+
     geom_boxplot()+
     facet_grid(.~ESPECE ,  scale="free")+
     labs(x="X (binned)")+
     theme(axis.text.x=element_text(angle=-90, vjust=0.4,hjust=1))
 
ggplotly(p)
```

##Repartition de l'IFT de chaque region pour chaque espece
```{r, warning=FALSE, fig.width=12, fig.height=6 , fig.align = "center", message=FALSE}
plot_ly(Data_IFT_PK, x = ~NOM_REG, y = ~IFT, color = ~ESPECE, type = "box") %>%
    layout(boxmode = "group")
```

##Histogramme de l'IFT selon les differents catégories
```{r, warning=FALSE, fig.width=10, fig.height=7 , fig.align = "center"}
ax <- list(title = "",zeroline = FALSE, showline = FALSE, showticklabels = FALSE, showgrid = FALSE)
vline <- function(x = 0) {
  list( type = "line", y0 = 0, y1 = 1, yref = "paper", x0 = x,  x1 = x, line = list(color = "red"))
}
dat<-Data_IFT_PK[which(Data_IFT_PK$NOM_REG !="FR"),]
IFT_PK=log(dat$IFT)
plot_ly(alpha = 0.6) %>%
    add_histogram(x = ~IFT_PK , name= "IFT PK") %>%
    add_histogram(x = ~log(dat[dat$Fonction =="Herbicide",]$IFT), name = "Herbicide") %>%
    add_histogram(x = ~log(dat[dat$Fonction =="Fongicide",]$IFT), name= "Fongicide") %>%
    add_histogram(x = ~log(dat[dat$Fonction =="Insecticide",]$IFT), name= "Insecticide") %>%
    add_histogram(x = ~log(dat[dat$Fonction =="Molluscicide",]$IFT), name= "Molluscicide") %>%
    add_histogram(x = ~log(dat[dat$Fonction =="Fongicide",]$IFT), name= "Fongicide") %>%
    add_histogram(x = ~log(dat[dat$Fonction =="Acaricide",]$IFT), name= "Acaricicde") %>%
    add_histogram(x = ~log(dat[dat$Fonction =="Dévitalisation",]$IFT), name= "Dévitalisation") %>%
    add_histogram(x = ~log(dat[dat$Fonction =="Stimul. Déf. Naturelles",]$IFT), name= "Stimul. Déf. Naturelles") %>%
    layout(barmode = "overlay")%>%
    layout(xaxis = ax)  %>%
    layout(shapes = list(vline(0)))
```

##Repartition du rapport quantite BNVD/PK par region
```{r,  fig.align = "center", message=FALSE}
library(sp)
spplot(carte,13)
```

##Repartition du dose pleine BNVD/PK par region
```{r ,  fig.align = "center", message=FALSE}
library(sp)
spplot(carte2,13)
```

#Indice de Shannon
##Histogramme de exp(IS)
```{r, warning=FALSE,  fig.align = "center"}
plot_ly(x = ~ exp(Indice_Shannon$IS), type = "histogram")
```
