---
title: "Erreur Theorique si spatialisation basée sur la méthode DH\n en considérant les ratios observés dans PK"
author: "DRISSI Jihane"
date: "29 mai 2018"
output:
  html_document:
    df_print: paged
---

***************
#`Quelle "erreur" dans spatialisation ODR classique  `{style="color: #b00;"}
#`par rapport à la spatialisation basée sur PK ?  `{style="color: #b00;"}
**************


```{r setup, include=FALSE}
source("dataSource.R")
folderIn <- file.path(dataFolder,"donnees_R")
folderOut <- file.path(dataFolder,"donnees_R","PK")
load(file.path(folderIn,"PK","PK.rda"))
load(file.path(folderIn,"EPHY","EPHY.rda"))
load(file.path(folderIn,"EPHY","CorrespondanceCultureEphyPk.rda"))
library(plyr)
library("DataManagement")
library(plotly)
```

##`On tient ne pas compte de la surface.  `{style="color: #003ebb;"} 
##`On les considère tous egaux.  `{style="color: #003ebb;"} 
##Erreurs méthode DH vs coefficients PK à l'échelle régionale: 

```{r, include=FALSE}
#Erreurs régionales
##CofeBasePK (produit, culture, region)
BasePK<-aggregate(cbind(mean,freq)~PHYTOPROD+ESPECE+CODE_REG, data= pk, sum)
BasePK$DosePK<-BasePK$mean*BasePK$freq
SommeDosePK<- aggregate(DosePK~PHYTOPROD+CODE_REG, data= BasePK, sum)
SommeDosePK<- ChangeNameCol(SommeDosePK, "DosePK","SumDosePK")
BasePK<-merge(BasePK, SommeDosePK, by=c("PHYTOPROD","CODE_REG"))
BasePK$CoefPK<-BasePK$DosePK/BasePK$SumDosePK
BasePK <- ChangeNameCol(BasePK,"PHYTOPROD","AMM")
##CoefDH (produit, culture)
culture <- sapply(strsplit(as.vector(EPHY$Intitule),"*",fixed = TRUE), function(x) x[1])
EPHY <- cbind(EPHY,culture)
EPHY<- merge(EPHY,CorrespondanceCultureEphyPk, by="culture")
DHCulture<- aggregate(Dose.d.application.retenue~AMM+ESPECE, data= EPHY, median)
DHCulture<- ChangeNameCol(DHCulture,"Dose.d.application.retenue","DH")
SommeDHCulture<-aggregate(DH~AMM,data = DHCulture,sum)
SommeDHCulture<- ChangeNameCol(SommeDHCulture, "DH","SumDH")
BaseDH<-merge(DHCulture, SommeDHCulture, by="AMM")
BaseDH$CoefDH<-BaseDH$DH/BaseDH$SumDH
##CoefPK (produit, culture, region)
Base<-merge(BasePK,BaseDH,by=c("AMM","ESPECE"))
Base$Coef<-Base$CoefPK/Base$CoefDH
##Max (produit,region)
MaxCoef<- aggregate(Coef~AMM+CODE_REG, data = Base, max)
```



```{r }
Base
```

Quelle est la distribution des rapports des max_culture(coef_PK/coef_DH) ?

Nota Bene: il y a `which(is.infinite(MaxCoef$CoefPK))` régions x AMM qui sont infinis, à comparer avec les 148 produits dans PK sans être dans Ephy à l'échelle nationale. Il est normal que l'on ait perdu des produits dans PK sans être dans Ephy car on est à l'échelle régionale et les règles de secret statistiques gènèrent des NA à l'échelle région x produit qu'il n'y a pas forcément à l'échelle nationale. 

```{r}
##Hist
p1<-plot_ly(MaxCoef, x = ~ Coef, type = "histogram", text = ~paste("AMM:", AMM, "<br>Region" , CODE_REG),
            name= "Erreurs Regionales à surface égale") %>%
  layout(yaxis = list(type = "log"))
p1
```

Coef: rapport maximum du coef PK / coef DH pour chaque AMM sur les différentes cultures.

##Erreurs méthode DH vs coefficients PK à l'échelle Nationale:

```{r, include= FALSE}

#Erreurs nationale
##CofeBasePK (produit, culture)
BasePKN<-aggregate(cbind(mean,freq)~PHYTOPROD+ESPECE, data= pk, sum)
BasePKN$DosePK<-BasePKN$mean*BasePKN$freq
SommeDosePKN<- aggregate(DosePK~PHYTOPROD, data= BasePKN, sum)
SommeDosePKN<- ChangeNameCol(SommeDosePKN, "DosePK","SumDosePK")
BasePKN<-merge(BasePKN, SommeDosePKN, by="PHYTOPROD")
BasePKN$CoefPK<-BasePKN$DosePK/BasePKN$SumDosePK
BasePKN <- ChangeNameCol(BasePKN,"PHYTOPROD","AMM")
##CoefPK (produit, culture, region)
BaseN<-merge(BasePKN,BaseDH,by=c("AMM","ESPECE"))
BaseN$Coef<-BaseN$CoefPK/BaseN$CoefDH
##Max (produit)
MaxCoefN<- aggregate(Coef~AMM, data = BaseN, max)
```

```{r}
BaseN
```

```{r}
##Hist
p2<-plot_ly(MaxCoefN, x = ~ Coef, type = "histogram", text = ~paste("AMM:", AMM),
            name= "Erreurs Nationales à surface égale") %>%
  layout(yaxis = list(type = "log"))
p2
```


##`On tient compte de la surface. `{style="color: #003ebb;"} 
##Erreurs méthode DH vs coefficients PK à l'échelle régionale: 

```{r, include= FALSE}

#On inclut la surface
#Erreurs regionales
load(file.path(folderIn,"Agreste","AGRESTE_2014.rda"))
#Erreurs régionales
##CofeBasePK (produit, culture, region)
BasePKS<-aggregate(cbind(mean,freq)~PHYTOPROD+ESPECE+CODE_REG, data= pk, sum)
BasePKS$DosePK<-BasePKS$mean*BasePKS$freq
BasePKS<-merge(BasePKS,AGRESTE_2014, by=c("ESPECE","CODE_REG"))
BasePKS$DoseSurf<- BasePKS$DosePK * BasePKS$Area 
SommeCulture<- aggregate(DoseSurf~PHYTOPROD+CODE_REG, data= BasePKS, sum)
SommeCulture <- ChangeNameCol(SommeCulture,"DoseSurf","SumDoseSurf")
BasePKS<- merge(BasePKS, SommeCulture, by=c("PHYTOPROD","CODE_REG"))
BasePKS$CoefPK<-BasePKS$DosePK/BasePKS$SumDoseSurf
BasePKS <- ChangeNameCol(BasePKS,"PHYTOPROD","AMM")
BaseS<-merge(BasePKS,BaseDH,by=c("AMM","ESPECE"))
BaseS$Coef<-BaseS$CoefPK/BaseS$CoefDH
##Max (produit)
MaxCoefS<- aggregate(Coef~AMM+CODE_REG, data = BaseS, max)
```

```{r}
BaseS
```


```{r, warning=FALSE}
##Hist
p3<-plot_ly(MaxCoefS, x = ~ Coef, type = "histogram", text = ~paste("AMM:", AMM, "<br>Region" , CODE_REG), 
            name= "Erreurs Regionales en tenant compte du surface") %>%
  layout(yaxis = list(type = "log"))
p3
```

##Erreurs méthode DH vs coefficients PK à l'échelle Nationale:
```{r, include=FALSE}
#Erreurs nationale
##CofeBasePK (produit, culture)
BasePKSN<-aggregate(cbind(mean,freq)~PHYTOPROD+ESPECE, data= pk, sum)
BasePKSN$DosePK<-BasePKSN$mean*BasePKSN$freq
AgresteNational<-aggregate(Area~ESPECE, data = AGRESTE_2014, sum) ##Je suis pas sur d'aggreger les surfaces par culture!!!
BasePKSN<-merge(BasePKSN,AgresteNational, by="ESPECE")
BasePKSN$DoseSurf<- BasePKSN$DosePK * BasePKSN$Area 
SommeCultureSN<- aggregate(DoseSurf~PHYTOPROD, data= BasePKSN, sum)
SommeCultureSN <- ChangeNameCol(SommeCultureSN,"DoseSurf","SumDoseSurf")
BasePKSN<- merge(BasePKSN, SommeCultureSN, by="PHYTOPROD")
BasePKSN$CoefPK<-BasePKSN$DosePK/BasePKSN$SumDoseSurf
BasePKSN <- ChangeNameCol(BasePKSN,"PHYTOPROD","AMM")
BaseSN<-merge(BasePKSN,BaseDH,by=c("AMM","ESPECE"))
BaseSN$Coef<-BaseSN$CoefPK/BaseSN$CoefDH
##Max (produit)
MaxCoefSN<- aggregate(Coef~AMM, data = BaseSN, max)
```

```{r}
BaseSN
```

```{r, warning=FALSE}
##Hist
p4<-plot_ly(MaxCoefSN, x = ~ Coef, type = "histogram", text = ~paste("AMM:", AMM),
            name= "Erreurs Nationales en tenant compte du surface") %>%
  layout(yaxis = list(type = "log"))
p4
```
###Superposition des quatre histogramme, regionale et nationale, avec surface et sans surface
```{r, message=FALSE , warning=FALSE, fig.width=12, fig.height=7 , fig.align = "center"}
p <- subplot(p1, p2, p3, p4)
p
```


***************
#`Erreurs méthode DH vs coefficients PK à l'échelle `{style="color: #b00;"}
#`du code postal: `{style="color: #b00;"}
***************

```{r}
load(file=file.path(dataFolder,"donnees_R/fichiersOdr/CoefPK_cp.rda"))
CoefPK_cp
```

```{r, message=FALSE , warning=FALSE}
MaxCoefCP<- aggregate(Coef~PHYTOPROD+Code_postal+CODE_DEPT+CODE_REG, data = CoefPK_cp, max)
##Hist
plot_ly(MaxCoefCP, x = ~ Coef, type = "histogram", text = ~paste("AMM:", PHYTOPROD, "<br>Region" , CODE_REG,"<br>Departement" , CODE_DEPT,"<br>Code Postal" , Code_postal), 
        name= "Erreurs Code Postal") %>%
  layout(yaxis = list(type = "log"))

```

